# 从工资中代扣的通讯费是否能算营业外收入？

提问人：wx_62e24ced0c2a 时间：2022-08-10 20:15:22
求助陈版主：
A公司每月替员工缴纳通讯费实际发生金额（假设 100 元），运营商会开具 100 元的增值税发票；
A公司每月在员工工资中直接扣除通讯费实际发生金额 100 元，目前A公司将这部分计入了营业外收入中；
同时A公司会每月支付员工 50 元定额通讯补贴。
想问下陈版主这个场景怎么进行会计处理呢？
1 、是否能将这 100 块视为收入？ 50 元通讯补贴作为应付职工薪酬-津贴及补贴？
2 、其中的增值税需要怎么处理呢？
@chenyiwei

回答人：chenyiwei
A公司每月替员工缴纳通讯费实际发生金额（假设 100 元），但后续每月又从员工工资中直接扣除，故按代收代付处理。支付的通讯费补贴如果人人有份的，应作为工资奖金处理。